臺灣嘉義地方法院刑事裁定　　　　　　 96年度聲減字第396號
聲　請　人　臺灣嘉義地方法院檢察署檢察官
受　刑　人　甲○○
　　　　　　　　　　（現在臺灣嘉義監獄執行中）
上列受刑人因違反毒品危害防制條例案件，已經判決罪刑確定，
聲請人聲請減刑及定其應執行之刑，本院裁定如下：
    主  文
甲○○所犯施用第一級毒品罪（即附表編號一），所處有期徒刑
部分減為有期徒刑肆月，如易科罰金，以銀元佰元折算壹日；
又所犯施用第二級毒品罪（即附表編號二），所處有期徒刑部分
減為有期徒刑月，如易科罰金，以銀元佰元折算壹日；又所
犯施用第二級毒品罪（即附表編號三），所處有期徒刑部分減為
有期徒刑貳月又拾伍日，如易科罰金，以銀元佰元折算壹日；
又所犯施用第二級毒品罪（即附表編號四），所處有期徒刑部分
減為有期徒刑月，如易科罰金，以新臺幣壹仟元折算壹日。附
表編號一至編號二減刑後所處有期徒刑部分，應執行有期徒刑陸
月，如易科罰金，以銀元佰元折算壹日。
    理  由
一、聲請意旨略以：受刑人甲○○因違反毒品危害防制條例等案
    件，分別經臺灣桃園地方法院及本院判決確定，被告附表所
    示各次犯行，其犯罪時間均在民國九十六年四月二十四日以
    前，所判處之罪刑均符合中華民國九十六年罪犯減刑條例（
    下稱九十六年罪犯減刑條例）應予減刑之罪刑，其中附表編
    號一至編號二所示二罪合於定應執行刑要件，依九十六年罪
    犯減刑條例第二條第一項第三款、第八條第一項、第三項、
    第十條第二項規定聲請裁定減刑，並就附表編號一至編號二
    定其應執行之刑等語。
二、按依本條例應減刑之罪，已經判決確定尚未執行或執行未完
    畢者，由檢察官或應減刑之人犯聲請最後審理事實之法院裁
    定之；依本條例應減刑之數罪，經二以上法院裁判確定者，
    得由一檢察官或應減刑之人犯合併向其中一裁判法院聲請裁
    定之，九十六年罪犯減刑條例第八條第一項、第三項分別定
    有明文。查本件受刑人所犯附表編號四之施用第二級毒品犯
    行，由本院以附表編號四所示之判決判處罪刑確定，至附表
    編號一至編號三所示各罪，雖均由臺灣桃園地方法院以附表
    所示之判決判處罪刑確定，惟依上揭法條規定，被告所犯數
    罪其中一罪係由本院為最後事實審法院，就檢察官合併聲請
    減刑之他罪，本院自得併予裁定減刑，先與敘明。
三、按犯罪在中華民國九十六年四月二十四日以前者，除本條例
    另有規定外，依下列規定減刑：一、死刑減為無期徒刑。二
    、無期徒刑減為有期徒刑二十年。三、有期徒刑、拘役或罰
    金，減其刑期或金額二分之一；犯最重本刑為五年以下有期
    徒刑以下之刑之罪，依本條例規定減為六月以下有期徒刑、
    拘役者，應於為減刑裁判時，併諭知易科罰金折算之標準，
    九十六年罪犯減刑條例第二條第一項、第九條分別定有明文
    。
四、經查，受刑人甲○○因於附表編號一所示之九十四年三月七
    日為毒品危害防制條例第十條第一項施用第一級毒品犯行，
    以及於附表編號二至編號四所示之九十四年三月十五日往前
    回溯九十六小時內之某時、九十五年二月七日上午七時三十
    分回溯九十六小時內某時、九十五年八月二十五日下午四時
    二十分回溯九十六小時內某時，分別為毒品危害防制條例第
    十條第二項施用第二級毒品犯行三次，經臺灣桃園地方法院
    及本院以附表所示之判決判處罪刑確定，其中附表編號一至
    編號二所示判決復經臺灣桃園地方法院以九十五年度聲字第
    三０四八號裁定應執行有期徒刑一年確定，附表所示四罪現
    均尚未執行完畢等情，有前揭判決、聲請簡易判決處刑書、
    裁定、受刑人名冊、檢察官執行指揮書、臺灣高等法院前案
    紀錄表在卷可參。上揭四罪犯罪時間既均於九十六年四月二
    十四日以前，且尚未執行完畢，復無不得減刑之例外情形，
    自合於減刑條件，且依減刑條例所為之減刑裁定，係按原裁
    判之宣告刑而減，並非重新判決，故是否准於易科罰金及其
    關於易科罰金之折算標準，以及定應執行刑均應依原裁判時
    所應適用法律規定而定。茲檢察官據以聲請減刑，並就附表
    編號一至編號二所示二罪定應執行刑，經核尚無不合，應予
    准許，併依原確定判決所爰引之法律，分別定其減刑後易科
    罰金之折算標準，以及就附表編號一至編號二所示二罪定減
    刑後應執行刑為六月，及諭知易科罰金之折算標準。至沒收
    部分，不在減刑範圍內，自應依原裁判之宣告執行。
五、爰依刑事訴訟法第二百二十條、中華民國九十六年罪犯減刑
    條例第二條第一項第三款、第八條第一項、第三項、第九條
    、第十條第二項、第十二條，刑法第四十一條第一項前段（
    修正前）（修正後）、第二項（修正前）、第五十一條第五
    款（修正前），廢止前罰金罰鍰提高標準條例第二條規定，
    裁定如主文。
中　　華　　民　　國　　96　　年　　7 　　月　　16　　日
 　　　　　　     刑事第一庭    法　官　黃琴媛
上列正本證明與原本無異。
如不服本裁定，應於裁定送達後5日內向本院提出抗告狀（應附
繕本）。
中　　華　　民　　國　　96　　年　　7 　　月　　16　　日
                                書記官  李彩娥
受刑人甲○○減刑及定應執行之刑案件一覽表
┌───────┬──────┬──────┬──────┬──────┐
│  編      號  │     1      │     2      │     3      │      4     │
├───────┼──────┼──────┼──────┼──────┤
│  罪      名  │施用毒品    │施用毒品    │施用毒品    │施用毒品    │
├───────┼──────┼──────┼──────┼──────┤
│  宣  告  刑  │有期徒刑捌月│有期徒刑陸月│有期徒刑伍月│有期徒刑陸月│
│              │            │            │            │            │
├───────┼──────┼──────┼──────┼──────┤
│  所 犯 法 條 │毒品危害防制│毒品危害防制│毒品危害防制│毒品危害防制│
│              │條例第10條1 │條例第10條2 │條例第10條2 │條例第10條2 │
│              │項          │項          │項          │項          │
├───────┼──────┼──────┼──────┼──────┤
│  犯 罪 日 期 │94年3月7日  │94年3月15日 │95年2月7日上│95年8月25日 │
│              │            │回溯96小時內│午7時30分回 │下午四時二十│
│              │            │            │溯96小時內  │分回溯96小時│
│              │            │            │            │內          │
├───┬───┼──────┼──────┼──────┼──────┤
│偵　及│機  關│桃園地方法院│桃園地方法院│桃園地方法院│嘉義地方法院│
│查　年│      │檢察署94年毒│檢察署94年毒│檢察署95年毒│檢察署95年毒│
│案　度│年字號│偵字第1714號│偵字第929號 │偵字第889號 │偵字第1379號│
│號    │      │            │            │            │            │
├───┼───┼──────┼──────┼──────┼──────┤
│      │法  院│桃園地方法院│桃園地方法院│桃園地方法院│嘉義地方法院│
│  最  │      │            │            │            │            │
│  後  │案　號│94年訴字第  │94年桃簡字第│95年桃簡字第│95年嘉簡字第│
│  事  │      │1238號      │576號       │884號       │1756號      │
│  實  │      │            │            │            │            │
│  審  ├───┼──────┼──────┼──────┼──────┤
│      │判　決│94年8月15日 │94年9月30日 │95年5月23日 │95年12月19日│
│      │日  期│            │            │            │            │
├───┼───┼──────┼──────┼──────┼──────┤
│      │法  院│桃園地方法院│桃園地方法院│桃園地方法院│嘉義地方法院│
│      │      │            │            │            │            │
│　確　├───┼──────┼──────┼──────┼──────┤
│　定　│案　號│94年訴字第  │94年桃簡字第│95年桃簡字第│95年嘉簡字第│
│　日　│      │1238號      │576號       │884號       │1756號      │
│　期  ├───┼──────┼──────┼──────┼──────┤
│      │確　定│94年9月28日 │94年11月7日 │95年7月19日 │96年1月8日  │
│      │日　期│            │            │            │            │
├───┴───┼──────┼──────┼──────┼──────┤
│合於中華民國九│ 2條1項3款  │ 2條1項3款  │ 2條1項3款  │ 2條1項3款  │
│十六年罪犯減刑│            │            │            │            │
│條例          │            │            │            │            │
├───────┼──────┼──────┼──────┼──────┤
│減刑刑期褫奪公│有期徒刑肆月│有期徒刑參月│有期徒刑貳月│有期徒刑參月│
│權期間或罰金額│，如易科罰金│，如易科罰金│又拾伍日，如│，如易科罰金│
│              │，以銀元三百│，以銀元三百│易科罰金，以│，以新臺幣壹│
│              │元折算一日。│元折算一日。│銀元三百元折│千元折算一日│
│              │            │            │算一日。    │。          │
├───────┼──────┼──────┼──────┼──────┤
│ 附         註│1、2 原由桃 │            │            │            │
│              │園地院以95年│            │            │            │
│              │度聲字第3048│            │            │            │
│              │號裁定應執行│            │            │            │
│              │有期徒刑一年│            │            │            │
│              │。          │            │            │            │
└───────┴──────┴──────┴──────┴──────┘
